最高法院刑事判決　　　　　　九十四年度台上字第四０三六號
　　上　訴　人　台灣高等法院檢察署檢察官
　　被　　　告　甲○○
上列上訴人因被告違反毒品危害防制條例案件，不服台灣高等法
院中華民國九十四年四月二十八日第二審更審判決（九十四年度
上更(二)字第八二號，起訴案號：台灣基隆地方法院檢察署八十六
年度偵字第五四五０號），提起上訴，本院判決如下：
    主  文
原判決撤銷，發回台灣高等法院。
    理  由
本件原判決維持第一審以被告甲○○被訴違反麻醉藥品管理條例
第十三條之一第一款非法販賣化學合成麻醉藥品安非他命罪，犯
罪尚屬不能證明，諭知其無罪之判決，駁回上訴人在第二審之上
訴，固非無見。
惟按證據雖已調查而其內容尚未明瞭者，即與未經調查無異，如
遽行判決，仍非適法。本件原審雖曾傳喚本件相關證據之手機號
碼「0000000000」之使用人曾斯欣到庭作證，據其證稱：伊係自
民國八十七年七月間開始使用上開門號手機，本件與其無關等語
，但查公訴意旨所指，本件綽號「空信」者非法販賣化學合成麻
醉藥品安非他命之時間，為八十六年十一月間起至八十六年十二
月中旬某日止，而由被告為之記帳等情，又扣案被告自承係其記
帳之帳冊上亦載有「0000000000空信石牌」等文字，亦為原判決
理由所採認（見原判決第三頁），如屬無訛，上開原審所傳證人
曾斯欣所為之證言，與被告是否有公訴意旨所指之犯罪事實並無
關連，而上開行動電話於八十六年十一、二月間究竟由何人使用
，是否即為綽號「空信」者，客觀上即非無調查之可能及必要，
因關係被告在警詢時自白真實性之判斷，原審未進一步查證，揆
之首開說明，自非適法。又當事人於審判期日前或審判期日，聲
請調查之證據，如法院未予調查，又未認其無調查之必要，以裁
定駁回之；或雖經調查，而其結果如何不足採取，亦未在判決理
由予以說明，其所踐行之訴訟程序，自難謂非適法。本件檢察官
在原審受命法官行準備程序時，曾當庭請求傳喚證人廖子昀、駱
銘釧（見原審上更(二)卷第一九頁），以證明綽號「空信」者確有
販賣安非他命之犯行，原審於審判期日傳喚該二證人未到，復未
於判決理由內說明毋庸再行傳喚之理由，亦非適法。檢察官上訴
意旨指摘原判決不當，尚非全無理由，應認仍有撤銷發回更審之
原因。
據上論結，應依刑事訴訟法第三百九十七條、第四百零一條，判
決如主文。
中　　華　　民　　國　九十四　年　　七　　月　二十八　日
                      最高法院刑事第六庭
                          審判長法官  莊　登　照
                                法官  洪　明　輝
                                法官  黃　一　鑫
                                法官  魏　新　和
                                法官  林　秀　夫
      本件正本證明與原本無異
                                      書  記  官
中　　華　　民　　國　九十四　年　　八　　月　　四　　日
                                                      Ｌ
